【裁判字號】    89,交訴,68
【裁判日期】    890720
【裁判案由】    公共危險等
【裁判全文】
臺灣板橋地方法院刑事判決                          八十九年度交訴字第六八號
    公  訴  人  臺灣板橋地方法院檢察署檢察官
    被      告  甲○○
右列被告因公共危險等案件，經檢察官提起公訴（八十八年度偵字第七三一五號），
本院判決如左：
    主  文
甲○○服用酒類，不能安全駕駛動力交通工具而駕駛，處有期徒刑貳月。又駕駛動力
交通工具肇事，致人受傷而逃逸，處有期徒刑捌月。應執行有期徒刑玖月，緩刑年
。
其餘被訴過失傷害部分公訴不受理。
    事  實
一、甲○○明知汽車駕駛人服用酒類後，其吐氣所含酒精成份超過每公升零點二五毫
    克以上，不得駕車，竟於民國八十九年四月六日晚上，在不詳地點，飲用半瓶高
    梁酒，已達不能安全駕駛動力交通工具之狀態，仍於同年四月七日凌晨零時三十
    分許，駕駛車號ＣＭ－九七五一號自用小客車，沿臺北縣泰山鄉○○路往臺北縣
    林口鄉方向行駛，行經臺北縣新莊市○○路與大科路口，欲左轉大科路時，應注
    意汽車行駛至交岔路口，左轉彎時應距交岔路口三○公尺前顯示方向燈或手勢，
    行至交岔路口中心處左轉，並不得占用來車道搶先左轉，又轉彎車應讓直行車先
    行，且應注意車前狀況，隨時採取必要之安全措施，而依當時天候、路況良好等
    情形，並無不能注意之情事，竟疏未注意上開規定而突然左轉，適有對向由丙○○騎乘車號ＣＨＷ－八一八號重型機車駛來，因酒醉煞避不及，致所駕駛之自小
    客車右側車頭撞及丙○○所騎乘機車之車頭，導致丙○○受有右肩關節脫臼之傷
    害（過失傷害部分業據撤回告訴，詳如後述），甲○○依法令對其駕駛汽車肇事
    致人受傷，應即採取救護或其他必要措施，並向警察機關報告，不得駛離，竟仍
    駕車向前逃逸。嗣經在附近目擊本件車禍之乙○○見狀後，騎乘機車追逐約三十
    至五十公尺後，將甲○○之車輛攔下並要求其採取必要措施，陳文詮見甲○○下
    車後即離開，詎甲○○旋即駕車再度逃逸，陳文詮返回車禍現場不見甲○○，乃
    報警循線於同日凌晨二時許，在台北縣林口鄉林口國宅停車場內查獲，經帶返警
    局測試其酒精成份，達每公升零點九九毫克。
二、案經被害人丙○○訴由臺北縣警察局新莊分局報請臺灣板橋地方法院檢察署檢察
    官偵查起訴。
    理  由
壹、有罪部分：
一、訊據被告甲○○對於右揭時地因酒醉已達不能安全駕駛之狀態而仍駕車，疏於車
    前狀況，未讓直行車先行即占用來車道搶先左轉，不慎撞及被害人丙○○倒地受
    傷等情固坦承不諱，惟矢口否認有何肇事事後逃逸之事實，辯稱：當天伊與另一
    名朋友共飲一瓶酒，駕車左轉時感覺撞到一個東西，但因喝醉酒神智不清楚所以
    沒有下車查看，途中有無人將伊攔下車也沒有記憶，後來將車子開到住處樓下停
    車場，在車裡睡覺云云。惟查，證人乙○○目睹車禍發生經過，見駕駛者未下車
    處理，乃騎乘機車自後追趕，在距離車禍現場約三十至五十公里處將被告攔下並
    要求其採取必要措施，被告下車時身上有酒味，但走路並未搖晃，證人見被告下
    車後即離開，惟其返回車禍現場不見被告，於是報警循線查獲之情，業據證人乙○○於本院訊問時證述明確（見八十九年六月廿一日訊問筆錄），被告既能駕車
    返家，且途中下車走路，應非毫無知覺意識之狀態，參諸被告駕駛車輛之擋風玻
    璃有嚴重撞擊痕跡，此有照片三張附卷可稽，被告辯稱不知發生何事云云，顯係
    事後卸責之詞，不足採信。此外，復有道路交通事故調查報告表、現場照片九幀
    附卷可資佐證。而被害人丙○○確因本件車禍受有如事實欄所載之傷情，亦有診
    斷證明書一紙在卷可稽。又被告於肇事後，經檢驗其酒精測定值為每公升零點九
    九毫克，超過道路交通安全規則第一百十四條第二款規定之零點二五毫克甚多，
    有酒精濃度測定值一紙及臺北縣警察局新莊分局汽機車駕駛人酒後生理協調平衡
    檢測紀錄表在卷足憑，足徵其飲用酒類導致控制力減弱，已達不能安全駕駛動力
    交通工具之狀態。
二、按汽車行駛至交岔路口，左轉彎時，應距交岔路口三○公尺前顯示方向燈或手勢
    ，行至交岔路口中心處左轉，並不得占用來車道搶先左轉；轉彎車應讓直行車先
    行；又應注意車前狀況，隨時採取必要之安全措施；另汽車駕駛人飲酒達每公升
    零點二五毫克以上者，不得駕車，道路交通安全規則第一百零二條第一項第四款
    、第六款、九十四條第三項及第一百十四條第二款分別定有明文。查被告甲○○
    駕車行經上開路段，自應注意上述道路交通安全之規定，依卷附之道路交通事故
    調查報告表及現場圖所示，肇事地點路面無缺陷、距視良好無障礙等情況，並無
    不能注意之情事，竟疏未注意，致撞及被害人丙○○受傷，則被告自難辭其過失
    之責，且被害人確因上開車禍受傷，是被告之過失行為與被害人之傷害間，顯具
    有相當之因果關係。本件事證明確，被告上開犯行，洵堪認定，自應依法論科。
三、查被告甲○○服用酒類，不能安全駕駛動力交通工具而駕駛，所為係犯刑法第一
    百八十五條之三之罪；又按汽車駕駛人，駕駛汽車肇事致人受傷，依法令自應採
    取救護或其他必要措施，並向警察機關報告，道路交通管理處罰條例第六十二條
    第一項定有明文，被告因駕駛汽車肇事致人受傷，依法令自應即採取救護或其他
    必要措施，竟仍駕車逃逸，核其所為，係另犯刑法第一百八十五條之四之肇事逃
    逸罪。所犯上開二罪名間，犯意各別，行為互殊，犯罪構成要件亦不相同，應予
    分論併罰。爰審酌被告明知酒精成分對人之意識能力具有不良影響，酒後駕車對
    一般往來之公眾及駕駛人自身皆具有高度危險性，既漠視自己安危，尤枉顧公眾
    行之安全，於服用酒類，酒後呼氣酒精濃度高達每公升零點九九毫克，已處於不
    能安全駕駛動力交通工具之狀態，仍駕駛車輛肇事，所生交通安全危害，復於肇
    事後畏罪逃離現場，惟事後已與被害人丙○○達成和解，賠償其損害，有此和書
    一紙附卷可稽，及犯後態度尚稱良好等一切情狀，分別量處如主文所示之刑，並
    定其應執行之刑，以示懲儆。末查被告前未曾受有期徒刑以上刑之宣告，有臺灣
    高等法院檢察署刑案紀錄簡覆表一紙附卷可稽，其疏於一時肇事，失慮逃離，致
    罹刑典，事後深具悔意，經此偵審教訓應知所惕勉，信無再犯之虞，因認前開刑
    之宣告，以暫不執行為適當，爰併予宣告緩刑三年，以啟自新，並警來茲。
貳、不受理部分：
一、公訴意旨另以：被告甲○○於前揭時地酒醉駕車，疏未注意車前狀況，且轉彎車
    應讓直行車先行，竟占用來車道搶先左轉，致撞及告訴人丙○○，造成告訴人受
    有右肩關節脫臼之傷害，因認被告涉有刑法第二百八十四條第一項前段之過失傷
    害罪嫌等語。
二、惟按告訴乃論之罪，告訴人於第一審辯論終結前得撤回其告訴，又告訴經撤回者
    ，應諭知不受理之判決，刑事訴訟法第二百三十八條第一項、第三百零三條第三
    款分別定有明文。經查此部分之事實，起訴書認係觸犯刑法第二百八十四條第一
    項前段之罪，依同法第二百八十七條之規定，須告訴乃論。茲據告訴人丙○○當
    庭撤回其告訴，經記明筆錄在卷，揆諸上揭之說明，自應諭知不受理之判決。
據上論斷，應依刑事訴訟法第二百九十九條第一項前段、第三百零三條第三款，刑法
第一百八十五條之三、第一百八十五條之四、第五十一條第五款、第七十四條第一款
，罰金罰鍰提高標準條例第一條前段，判決如主文。
本案經檢察官郭永發到庭執行職務
中      華      民國      八十九      年     七     月    二十    日
                                      臺灣板橋地方法院刑事第六庭
                                          法  官  侯  志  融
右正本證明與原本無異
如不服本判決應於送達後十日內向本院提出上訴狀
                                          書記官  陳  淑  芳
中      華      民      國      八十九      年     七     月   二十七   日
附錄本案論罪科刑法條全文：
刑法第一百八十五條之三：
服用毒品、麻醉藥品、酒類或其他相類之物，不能安全駕駛動力交通工具而駕駛者，
處一年以下有期徒刑、拘役或三萬元以下罰金。
刑法第一百八十五條之四：
駕駛動力交通工具肇事，致人死傷而逃逸者，處六月以上五年以下有期徒刑。


司法院資訊處製作；財團法人民間司法改革基金會備份。
